【裁判字號】    98,訴,1106
【裁判日期】    990813
【裁判案由】    違反槍砲彈藥刀械管制條例等
【裁判全文】
臺灣桃園地方法院刑事判決              98年度訴字第1106號
公  訴  人  臺灣桃園地方法院檢察署檢察官
被      告  張世傑
選任辯護人  邱英豪律師
上列被告因違反槍砲彈藥刀械管制條例案件，經檢察官提起公訴
（97年度偵字第17308號），本院判決如下：
    主  文
張世傑未經許可，持有可發射子彈具有殺傷力之手槍，處有期徒
刑參年捌月，併科新臺幣拾萬元，罰金如易服勞役，以新臺幣壹
仟元折算壹日。扣案仿FN廠1910型半自動換裝土造金屬槍管而成
，具有殺傷力之改造手槍 (槍枝管制編號：000000000
0)壹枝，沒收之。
    事  實
一、張世傑明知槍砲彈藥刀械管制條例所列槍砲、彈藥，非經中
    央主管機關許可不得持有，卻於民國97年7月27日前某時間
    起，持有仿FN廠1910型半自動，換裝土造金屬槍管而成，擊
    發功能正常，可供擊發適用子彈使用，認具殺傷力之改造手
    槍一支，及由金屬彈殼組合直徑7.9 誤差0.5MM 之金屬彈頭
    而成，具殺傷力非制式子彈2 顆、不具殺傷力之子彈4 顆，
    並裝於黑色手提包藏放於其所使用，位於桃園縣龜山鄉○○
    路1200巷16號住處對面之停車棚夾板後面，嗣於97年7 月27
    日中午12時許，為警在上揭處所查獲，並扣得黑色手提包一
    個、前揭具殺傷力之手槍一枝、子彈二顆及不具殺傷力非制
    式子彈四顆，而於同日下午2 時30分許，張恩彰（現由本院
    通緝中）至桃園縣政府警察局桃園分局向查獲前揭槍彈之員
    警佯稱扣案槍枝、子彈係其所有而頂替張世傑，遭警方識破
    而始悉上情。
二、案經桃園縣警察局桃園分局移送桃園地方法院檢察署檢察官
    偵查起訴。
    理  由
壹、證據能力部分
一、被告張世傑之選任辯護人主張證人李美娟、王振榮、張恩彰
    於警詢中所為證述，屬傳聞證據，且證人張恩彰、周孟東、
    張耿誌、朱鎮坤於檢察官訊問時所為具結證述，未經被告張
    世傑對質詰問，均屬被告之人於審判外之陳述，均無證據能
    力。經查：
(一)、按被告以外之人於審判外之言詞或書面陳述，除法律有規定
    外，不得作為證據，刑事訴訟法第159條第1項定有明文證人
    即告訴人於警詢時之陳述，對被告而言，係屬被告以外之人
    於審判外之陳述，與審理中所陳大致相同，並非證明犯罪事
    實所必要，依刑事訴訟法第159條第1項規定，不得作為證據
    。
(二)、按被告以外之人於審判外之言詞或書面陳述，除法律有規定
    者外，不得作為證據，刑事訴訟法第159 條第1 項定有明文
    。次按被告以外之人於審判中有因滯留國外或所在不明而無
    法傳喚或傳喚不到者，其於檢察事務官、司法警察官或司法
    警察調查中所為之陳述，經證明具有可信之特別情況，且為
    證明犯罪事實之存否所必要者，得為證據，為同法第159 條
    之3 第3 款所明定。此所謂「具有可信之特別情況」，係屬
    「信用性」之證據能力要件，而非「憑信性」之證據證明力
    ，法院自應就其陳述當時之原因、過程、內容、功能等外在
    環境加以觀察，以判斷其陳述是否出於「真意」、有無違法
    取供等，其信用性已獲得確定保障之特別情況，加以論斷說
    明其憑據（最高法院97年台上字第2799號裁判要旨參照）。
  1.被告張世傑暨其辯護人雖指出：「證人即同案被告張恩彰第
    一次警詢筆錄就重要事實之記載與錄音顯不相符，顯係製作
    筆錄之員警任意增添及變更記載次序而為，第二次警詢筆錄
    雖然有被告張恩彰陳述頂替的聲音，但2 分18秒至4 分20秒
    這一段只有零星打字聲音，對照後面錄音有密集打字聲音，
    可合理懷疑前段係事先製作，而非一問一答」等語，經本院
    依職權當庭播放警詢錄音光碟之勘驗結果，第一次警詢錄音
    確無被告張恩彰關於頂替部分之陳述，足認此部分未連續錄
    音，且與筆錄記載不符，依刑事訴訟法第100 條之1 之規定
    ，其不符之部分，不得做為證據，而認此部分筆錄無證據能
    力，合先敘明，而第二次警詢錄音前段雖然僅有零星打字聲
    音，惟觀諸本院之勘驗筆錄可知，證人張恩彰面對警員問其
    為何要替被告張世傑頂替、是否顧及被告張世傑之妻小等語
    ，證人張恩彰均沈默不語或拒答，是以警員打字聲音稀疏，
    並無可疑之處，至末段證人張恩彰始願吐露實情，而有較為
    密集之打字聲音，與常情相符。況證人張恩彰於第一次（除
    前開不符部分外）、第二次警詢所為之供述，經核均經其等
    同意後始接受訊問，且經警方先訊問相關案情，由其一一陳
    述後，始經記載於警訊筆錄之中，並經依法錄音存證，嗣經
    閱覽筆錄無訛，再按捺指印所制作完成等情，足見警詢筆錄
    確係本於其陳述內容所制作，且符合取證之合法程序，又尚
    無證據足證係經員警違法取供，或有何違背證人張恩彰之自
    由意思，且證人張恩彰上揭於警詢所為之供述，乃就其犯罪
    事實所為自白，因其上開供述而使證人張恩彰成立本案犯行
    ，苟無其事，當不會憑空認罪，且犯罪嫌疑者甫遭查獲時，
    並無其他防備與顧忌，經常照實陳述，不會特意憑空編造情
    節，益徵其警詢供述應具有特別可信性。是以，揆之前開規
    定，是認上開證人於警詢中所為之供述證據，依其等作成時
    之情況，應具有可信之特別情況，且為證明犯罪事實之存否
    所必要，自得採為證據。
  2.又查，證人張恩彰經本院合法傳喚均未到庭，復經本院命員
    警至桃園縣龜山鄉○○街51號3 樓住居處執行拘提，均拘提
    無著，是證人張恩彰顯已所在不明等情，有送達回證、本院
    拘票、拘提報告在卷可稽，是證人張恩彰於審判中確有所在
    不明而無法傳喚之情。而本院審諸證人張恩彰於第一次（除
    前開不符部分予以排除外）、第二次警詢時所為陳述，並無
    證據顯示違法取供之情形；且由筆錄製作之原因、過程以觀
    ，證人張恩彰製作筆錄均係就其所親身見聞，有完整、連續
    、始末之陳述，顯具有可信之特別情況存在；而張恩彰係親
    身經歷本件事發經過並為同案被告，就其等親自經歷之事實
    所為之陳述，自屬證明犯罪事實存否所必要，應具有證據能
    力。
(三)、關於證人張恩彰、周孟東、張耿誌、朱鎮坤於偵查中向檢察
    官所為供述部分：按刑事被告詰問證人之權利，係憲法所保
    障之基本人權及訴訟權基本內容之一，不容任意剝奪；其於
    現行刑事訴訟制度之設計，則以刑事訴訟法第166條以降規
    定之交互詰問為實踐，藉賦予當事人在公判庭當面輪流盤問
    證人，以求發見真實之機會，而辯明供述證據之真偽。然此
    項詰問規定，屬於人證之調查，與刑事訴訟法第164條規定
    證物應提示辨認或告以文書要旨，第165條所定筆錄文書應
    宣讀（交付閱覽）或告以要旨等物證之調查，同屬調查證據
    程式之一環。偵查中檢察官為蒐集被告犯罪證據，訊問證人
    旨在確認被告嫌疑之有無及內容，與審判期日透過當事人之
    攻防，調查證人以認定事實之性質及目的有別。偵查中訊問
    證人，法無明文必須傳喚被告使之得以在場；刑事訴訟法第
    248條第1項前段雖規定「如被告在場者，被告得親自詰問」
    ，事實上亦難期被告有於偵查中行使詰問權之機會。此項未
    經被告詰問之被告以外之人於偵查中向檢察官所為之陳述，
    被告於審判中非不得放棄對原供述人之反對詰問權，刑事訴
    訟法第288條第2項前段規定審判長對於準備程式中當事人不
    爭執之被告以外人之陳述，得僅以宣讀或告以要旨代之」，
    即明斯旨。從而，該未經被告詰問之被告以外之人於偵查中
    向檢察官所為之陳述，除顯有不可信之情況者外，依刑事訴
    訟法第159條之1第2項規定，係屬有證據能力，但為未經完
    足調查之證據。當事人於詰問權既有處分之權能，則此項詰
    問權之欠缺，非不得於審判中由被告行使以補正，而完足為
    經合法調查之證據。此有最高法院96年度台上字第1870號判
    決可供參照。就被告之辯護人爭執證人張恩彰、周孟東、張
    耿誌、朱鎮坤於偵查中向檢察官所為證述內容，業經張恩彰
    、周孟東、張耿誌、朱鎮坤以證人身份具結在卷，合於法定
    要件，且現階段刑事訴訟法規定檢察官代表國家偵查犯罪、
    實施公訴，依法其有訊問證人之權，證人且須具結，而實務
    運作時，偵查中檢察官向被告以外之人所取得之陳述，原則
    上均能遵守法律規定，不致違法取供，其可信性極高，複查
    無顯有不可信之情況，依刑事訴訟法第159條之1第2項規定
    ，乃屬傳聞證據之例外情形，有證據能力。
(四)、關於證人於警詢所為之供述，係被告以外之人於審判外所為
    之陳述，且檢察官未特予證明（自由證明）該警詢筆錄具有
    較可信之特別情況，是依上開規定，該等警詢筆錄之記載，
    就證明構成犯罪之事實，固無證據能力。惟審酌證人李美娟
    、王振榮於警詢供述並非非法取得，且證人王振榮於99年7
    月14日本院審理時，具結作證，經檢察官及被告張世傑暨其
    辯護人為交互詰問完畢，被告於訴訟上之程序權已受保障，
    是證人王振榮於警詢之供述，其瑕疵即經補正，而得作為其
    被告等人於審判期日所為證言之補強。至證人李美娟之部分
    因與證人王振榮之證言大致相符，考量其重覆性甚高，爰不
    另行傳喚證人李美娟至公判庭上接受交互詰問，此部分被告
    暨其辯護人亦無異議，是證人李美娟警詢中之證詞雖無證據
    能力，但亦得作為本件論罪科刑之參考。
二、按刑事訴訟，係以確定國家具體之刑罰權為目的，為保全證
    據並確保刑罰之執行，於訴訟程式之進行，固有許實施強制
    處分之必要，惟強制處分之搜索、扣押，足以侵害個人之隱
    私權及財產權，若為達訴追之目的而漫無限制，許其不擇手
    段為之，於人權之保障，自有未周，故基於維持正當法律程
    式、司法純潔性及抑止違法偵查之原則，實施刑事訴訟程式
    之公務員不得任意違背法定程式實施搜索、扣押；至於違法
    搜索扣押所取得之證據，若不分情節，一概以程式違法為由
    ，否定其證據能力，從究明事實真相之角度而言，難謂適當
    ，且若僅因程式上之瑕疵，致使許多與事實相符之證據，無
    例外地被排除而不用，例如案情重大，然違背法定程式之情
    節輕微，若遽捨棄該證據不用，被告可能逍遙法外，此與國
    民感情相悖，難為社會接受，自有害於審判之公平正義，因
    此，對於違法搜索所取得之證據，為兼顧程式正義及發現實
    體真實，應由法院於個案審理中，就個人基本人權之保障及
    社會安全之維護，依比例原則及法益權衡原則，予以客觀之
    判斷，刑事訴訟法第158 條之4 訂有明文，亦即應就(一)違背
    法定程式之程度。(二)違背法定程度時之主觀意圖（即實施搜
    索扣押之公務員是否明知違法並故意之）。(三)違背法定程序
    之狀況（即程序之違反是否有緊急或不得已之情形）。(四)侵
    害犯罪嫌疑人或被告權益之種類及輕重。(五)犯罪所生之危險
    或實害。(六)禁止使用證據對於預防將來違法取得證據之效果
    。(七)偵審人員如依法定程序，有無發現該證據之必然性。(八)
    證據取得之違法對被告訴訟上防禦不利益之程度等情狀予以
    審酌，以決定應否賦予證據能力（最高法院九十二年度台上
    字第二五七四號判決意旨參照）。又按搜索應用搜索票，搜
    索票由法官簽名，刑事訴訟法第128 條定有明文。搜索應依
    搜索票行之，目的在保護人民免受非法的搜索扣押。惟因搜
    索本質上乃帶有急迫性、突襲之處分，難免發生時間上不及
    聲請搜索票之急迫情形，故刑事訴訟法第130 條規定「附帶
    搜索」、第131 條規定「逕行搜索」（緊急搜索）、第131
    條之1 規定「同意搜索」，乃不用搜索票而搜索之例外情形
    ，稱為無令狀搜索。此種搜索僅為令狀搜索原則之例外，而
    非法定程式原則之例外，故縱使是此種搜索，也應遵守法定
    程式，否則仍屬違法搜索，最高法院94年度台上字第3327號
    著有判決意旨參照。本案辯護人於所提出之辯護意旨狀雖曾
    主張「警方於97年7 月27日對被告住處前車庫為之搜索，與
    刑事訴訟法第128 條第1 項之規定有悖，所扣押之物品依刑
    事訴訟法第158 條之4 規定，無證據能力」等語，經查：
  (一)本案員警所持之搜索票上記載「搜索範圍為1.處所：桃園縣
    龜山鄉○○路12000 巷16號，2.身體：張世傑本人，3.物件
    ：車號AC-9405 號自小客車」，惟本件扣案具殺傷力之槍枝
    及子彈，係自上開處所前之車庫搜索得來，而該車庫係證人
    王振榮所有，車庫外觀雖無門牌、告示牌，亦無門扇或鐵鍊
    遮蔽，惟經證人王振榮到庭證述：「（問：被告住處門口的
    車庫是否為你所有？）答：是我的。」、「（問：右側的部
    分除了被告放置汽車零件外，你們是否有停放機車或作其他
    使用？）答：是的，我們有停機車，還有堆放雜物。」、「
    （問：如果員警事後問你是否同意搜索，你是否同意讓他搜
    索？若事前問你是否同意？）答：事前問我我不會同意，因
    為我不希望人家進我的車庫，但是事後我會同意。」、「（
    問：你既然不喜歡人家進你的車庫，為何你不用個鐵鍊或繩
    索圍起來？）答：因為我們那邊鄉下地方，旁邊都是親戚，
    弄個門要花好幾萬，至於為何沒有用其他方式，因為那時候
    沒有想到。」（請見本院卷第111-112 頁），綜上可知，該
    車庫為證人王振榮所有，雖從外觀顯示為對外公開、人人得
    進入之場所，惟觀諸擺放之車輛、雜物等客觀證據，仍表彰
    證人王振榮為該車庫之所有權人，倘非經證人王振榮之同意
    ，則不得隨意出入車庫，從而該車庫非不特定人可任意出入
    之場所，顯非屬公共場所或公眾得出入之場所，合先敘明。
    再查，經證人即員警楊米豐到庭證稱：「（問：為何本件搜
    索車庫不等到屋主回來徵得同意後再進行搜索？）答：我們
    東西還未取出時，我們有問被告車庫是何人使用，被告說是
    他使用，但是我們從裡面取出包包之後再詢問被告，被告說
    不是他使用，我們也沒針對他作逮捕，我說不是你的我們也
    相信，等你做完說明我們再調查。」、「我們在搜索房子的
    中間，張耿誌有看到這個包包來做報告，我們才把被告帶出
    來，我們有問被告這個車庫是否為你使用，被告說是，但是
    我們並沒有請被告同意搜索，當時我們考量搜索時間點過長
    ，陸陸續續他們家裡的人過來也會有爭議，所以我們先查證
    這個車庫的所有權，再去附近鄰居作查訪表，證明這些東西
    是被告所使用，請他先到我們偵查隊作一個說明而已，是我
    們到張恩彰來作偽證自首頂替的時候我們才逮捕被告。」、
    「（問：車庫的部分不是搜索票的範圍，對於車庫的牆壁搜
    索之前是否先行詢問王振榮是否同意搜索？）答：被告有表
    示說這個車庫不是被告的而是王振榮的，當時王振榮家裡只
    有小孩子在，我們有問小孩子說車庫的東西為何人，他有打
    給他父親，後來王振榮有回來。」、「（問：所以你們是在
    王振榮夫妻偕同之下，共同進行牆壁的搜索？）答：我們發
    現可疑的皮包，被告陳述說車庫裡面的車子跟車子零件都是
    被告的，我們就在他檢視下打開，我們在看包包的時候，他
    們就去問車庫所有權人是誰，才作附近的查訪，後來有索取
    權狀，是已經有搜到槍我們才調相關的同意搜索文件。」（
    見本院卷第100 、101 頁、109 頁正、反面），基此可知，
    警員進入該車庫始發現可疑槍、彈，逾越搜索票上所載搜索
    範圍而逕行搜索該車庫，已屬違法，且該槍枝擺放於上開車
    庫中，亦無非迅速搜索，而有偽造、變造、湮滅或隱匿之急
    迫情形，而不符合「逕行搜索」之要件，且未明確告知該車
    庫所有權人執行搜索之意旨，亦未清楚請求車庫所有人即證
    人王振榮之同意，翻閱全卷亦無證人王振榮夫婦所簽屬之同
    意搜索文件，應可認定本件車庫所有人即證人王振榮事前並
    未同意受搜索即進行無票搜索。縱事後證人王振榮再行表示
    自願同意受搜索，亦無礙本件係於車庫所有權人不同意進行
    搜索之情形下為搜索之事實認定。
  (二)而本件犯罪事實欄所示犯行之搜索雖不符合上開「逕行搜索
    」、「緊急搜索」及「同意搜索」等情形，已經本院認定如
    前所述。然觀諸本件司法警察違法搜索所蒐集者為非供述性
    證據，並未改變證物之型態而影響其可信性，對於被告訴訟
    上防禦不利益之程度不高，且違法搜索之地點係在無人居住
    、堆放雜物及停置車輛之車庫內，對於被告人權之侵害，非
    如侵入住宅或有人居住之建築物內違法搜索般嚴重，抑且，
    依證人張耿誌於審理中證稱：「（問：請詳述你發現的過程
    。）答：在車庫有發現一些被告擺放的零件，找一找我發現
    夾層，是鐵板和木板這樣隔著，我看到縫隙，看到一個紅白
    拖鞋，我把這個拖鞋拿出來，就發現一個黑色包包，木板和
    拖鞋都是舊舊髒髒的，但那個黑色包包看起來很乾淨。」、
    證人楊米豐證稱：「（問：你們為何會覺得可以搜索車庫外
    面的牆壁？）答：因為很明顯，它鐵板就是木板，在牆壁上
    很明顯就插著一個黑色的包包，以我們自己的經驗來講的話
    ，一個很平凡的夾層，會插一個東西的話，我們直覺有問題
    。」、「（問：所以你們帶被告去搜索車子及他車庫旁邊地
    上的零件時，被告有同意讓你們在那邊作翻採的動作？）答
    ：它就是一個出口，我們沒有作很大的動作，它那邊都是目
    視的東西，這個包包直接目視就可以看得到，它在夾層這邊
    的話，就是進去往後轉之後，往門口看，這個包包就看得到
    了。」（本院卷第103 頁反面、第101 頁正、反面），查本
    件被告於警員搜索上開車庫時，坦承該車庫內之汽車零件為
    其所有、平時係伊使用該車庫堆置汽車零件等語，警員便有
    進入該車庫搜索違法槍械之合理懷疑存在，又倘認被告或證
    人王振榮自願性同意警員入內搜索，依該黑色手提包放置情
    形，仍有發現被告所有槍枝之必然性等情形，是認定警察人
    員主觀上應無故意違法搜索之意圖，復衡諸前開搜 索所取
    得證據違背法定程序之情節輕微，及被告等人並無受到何等
    強暴、脅迫或任何不法強制力，且持有具殺傷力之改造手槍
    對於人民、社會、國家之危害程度甚鉅等，揆諸刑事訴訟法
    第158 條之4 之立法意旨並平衡被告人權保障及公共利益考
    量後，本院認該違法搜索所取得之槍枝及子彈等證據仍應具
    有證據能力。
四、按被告以外之人於審判外之言詞或書面陳述，除法律有規定
    者外，不得作為證據；法院或檢察官得囑託醫院、學校或其
    他相當之機關、團體為鑑定，或審查他人之鑑定，並準用第
    203條至第206條之1規定；其須以言詞報告或說明時，得命
    實施鑑定或審查之人為之，刑事訴訟法第159條第1項、第20
    8條第1項分別定有明文。是法院或檢察官依刑事訴訟法第20
    8第1項之規定，囑託鑑定機關所出具之鑑定報告，應屬刑事
    訴訟法第206條第1項之鑑定報告，為傳聞法則之例外，而囑
    託包括檢察官直接囑託及概括指定而由警察機關逕送鑑定之
    情形。查內政部警政署刑事警察局於本案偵查時，受檢察官
    概括指定而由桃園縣政府警察局逕將本案扣案之上開改造手
    槍、子彈送鑑定，並由內政部警政署刑事警察局（以下簡稱
    「刑事警察局」）於97年9 月9 日出具之該局刑鑑字第0970
    115245號鑑定書1 份，屬刑事訴訟法第159 條第1 項所規定
    「法律有規定者」之例外情形，此因「鑑定之經過及其結果
    ，應命鑑定人以言詞或『書面』報告」，同法第206 條第1
    項亦規定甚明，且該鑑定書於鑑驗方法、鑑驗結果均有詳細
    說明，是鑑定人以書面為鑑定報告提出於檢察官，依刑事訴
    訟法第159 條第1 項立法理由及同法第206 條第1 項規定，
    即具有證據能力。
貳、實體部分
一、訊據被告張正傑對於上揭犯罪事實矢口否認，辯稱：系爭扣
    案槍彈確實非伊所有，伊所持有之槍彈業經他案判決確定，
    不能僅憑同案被告張恩彰咬定槍彈係伊所有，而對伊為不利
    之認定云云，惟查：
  (一)參諸證人即同案被告張恩彰所繪製之「藏放槍彈位置圖」，
    圖上所載藏匿槍彈之地點，為上開車庫對面之住家外，核與
    本件扣案槍彈所藏匿之地點，大相逕庭，又觀諸本院所勘驗
    之第一次警詢筆錄，證人張恩彰於第一次警詢中，面對警員
    問及改造手槍之名稱、型號、購買地點、及黑色手提包之大
    小等情，均無法詳細描述，且證人張恩彰於偵訊中，經具結
    證述被告之妻要求伊出面頂罪，伊原本想虛構藏在被告家魚
    池後面的機車旁等語，經查，上開車庫內並無魚池，有證人
    王振榮到庭證述屬實，足見被告張恩彰所述係被告張世傑（
    或張世傑之妻）要求伊出面頂替，較為可採，復有證人即警
    員楊米豐到庭證述：「（問：你又稱張恩彰說查獲到的是一
    個黑色大型包包，與實際狀況不符，就張恩彰所述，黑色包
    包是20公分乘以15公分，你如何認定不符？）答：當初張恩
    彰說的是背在身上的大包包，當初扣案的包包是小型的手提
    包，那個包包是不能背的，與張恩彰所形容的差距很大。」
    等語，可認證人張恩彰受被告張世傑請託出面頂替時，僅收
    到被告傳遞之片面資訊，證人張恩彰對於詳細藏放地點等情
    並不知曉，否則倘證人張恩彰真如辯護人所言係自願自首，
    則當可詳細描繪槍當藏放地點、槍枝型號及黑色手提包枝大
    小等情，斷無故意繪製錯誤，甘冒頂替罪名之風險而鋃鐺入
    獄，故證人張恩彰係為被告張世傑頂罪，應堪認定。
  (二)又被告張世傑暨其辯護人指摘：所持有之PPK 槍彈業經他案
    判決確定，本件除同案被告張恩彰之證言外，無其他補強證
    據存在，不得單憑張恩彰之證言而為不利被告之認定云云：
    然查：證人即警員楊米豐於本院庭訊時，對於為何甘冒違法
    搜索之風險去搜索車庫，則證稱：「（問：被告之住處是否
    有裝監視器？）答：有」、「（問：被告監視器是否可以照
    得到車庫藏放槍枝的地方？）答：可以。」、「（問：被告
    房間的窗戶是否可以看得到車庫藏放槍枝？）答：可以，他
    窗戶是裝冷氣，要把玻璃門打開才看得到，但監視器的話，
    電腦打開螢幕顯示就是那個地方。」（見本院卷第108 頁）
    ，而證人王振榮於警詢中亦稱：「我曾經有勸導他不要在那
    修理車子，也請他把所有的物品從車棚內搬走…他都不理會
    我們，但因為我們對他有所畏懼，所以不想再跟他說這件事
    」、「因為停車棚就在被告房間的對面，窗戶打開就可以看
    到，有一支監視器往我家方向設置，大概可以照到他家出入
    巷口或停車棚」等語（見偵卷第24、25頁），按對於被告或
    犯罪嫌疑人之身體、物件、電磁紀錄及住宅或其他處所，必
    要時得搜索之，刑事訴訟法第122 條第1 項訂有明文，本件
    員警接獲線報知悉上址有犯罪嫌疑人持有槍彈，認有搜索之
    必要，而報請法院核發搜索票，乃於法有據，被告張世傑暨
    其辯護人以警員所接獲之線報為被告持有之槍枝係PPK 手槍
    ，而上揭手槍已經判決確定等語，指稱警方情報錯誤，被告
    張世傑並非持有本件扣案之仿FN1910型半自動手槍，顯係空
    言狡辯，況被告張世傑於本案發生之前後所持有其他型號手
    槍是否業經判決確定，無礙本院認定本件扣案之手槍為被告
    張世傑所有，上開所辯，顯不足採，復查，上開車庫並非被
    告張世傑所有，且被告張世傑亦未得證人王振榮之同意而強
    行使用該車庫，倘車庫內無放置被告張世傑所有重要之物，
    則被告張世傑何須裝置監視器監視該車庫之動靜，實啟人疑
    竇，衡諸常情，上揭車庫平時多為被告張世傑堆放汽車零件
    、修理汽車之用，若僅係純粹修理汽車或換裝汽車零件，則
    無須大費周章裝置監視器，用以監視車庫內之情形，足認被
    告張世傑應係懼怕車庫內所放置之槍枝、子彈有朝一日遭警
    查獲，而裝設上開監視器，以便觀察動靜等情，茲為真實。
  (三)綜上，被告張世傑前揭所辯均屬推諉脫罪之詞，實無可採，
    本件事證明確，被告張世傑前開犯行堪以認定，應依法論科
    。
二、核被告所為，係犯槍砲彈藥刀械管制條例第8 條第4 項未經
    許可，持有具有殺傷力之改造手槍、第12條第4 項未經許可
    持有子彈等罪。其以一行為同時持有前述具殺傷力之改造手
    槍及非制式子彈（6 顆，其中2顆 可擊發，具殺傷力），為
    想像競合犯，從一重之槍砲彈藥刀械管制條例第8 條第4 項
    未經許可持有改造手槍罪處斷。爰審酌被告未經許可持有槍
    彈對社會秩序及人民生命財產安全構成嚴重潛在威脅，案發
    迄今矢口否認犯行，復唆使同案被告張恩彰替其頂罪，誠屬
    不該，惟該槍枝及子彈尚未經被告持用於不法犯罪行為而未
    生實害，持有數量非鉅，復參酌其智識程度及犯罪動機、目
    的、手段、生活狀況等一切情狀，乃量處如主文所示之刑，
    並就罰金刑部分諭知易服勞役折算標準，以示懲戒。
三、扣案具殺傷力、仿FN廠半自動手槍製造之改造手槍（槍枝管
    制編號：0000000000號）1 支，有前揭內政部警政署刑事警
    察局鑑驗書附卷可按，核屬違禁物，應依刑法第38條第1項
    第1 款規定宣告沒收。另扣案之子彈6 顆，業因送驗後經試
    射而擊發，是其所遺留之彈殼已非違禁物而成待廢棄之物，
    爰不予宣告沒收，附此敘明。
據上論結，爰依刑事訴訟法第299條第1項前段，槍砲彈藥刀械管
制條例第8 條第4 項、第12條第4 項，刑法第11條前段、第55條
、第42條第3 項、第38條第1 項第1 款，判決如主文。
本案經檢察官王碩志到庭執行職務。
中    華    民    國    99    年    8     月    13    日
                  刑事第十庭審判長  法  官  江德民
                                    法  官  華奕超
                                    法  官  黃鏡芳
以上正本證明與原本無異。
如不服本判決應於收受判決後10日內向本院提出上訴書狀，並應
敘述具體理由。其未敘述上訴理由者，應於上訴期間屆滿後20日
內向本院補提理由書( 均須按他造當事人之人數附繕本) 「切勿
逕送上級法院」。
                                    書記官  劉玉梅
中    華    民    國    99    年    8     月    16    日
附論罪科刑之法條：
（槍砲彈藥刀械管制條例第8條）
未經許可，製造、販賣或運輸鋼筆槍、瓦斯槍、麻醉槍、獵槍、
空氣槍或第 4 條第 1 項第 1 款所定其他可發射金屬或子彈具
有殺傷力之各式槍砲者，處無期徒刑或 5 年以上有期徒刑，併
科新臺幣 1 千萬元以下罰金。
未經許可，轉讓、出租或出借前項所列槍枝者，處 5 年以上有
期徒刑，併科新臺幣 1 千萬元以下罰金。
意圖供自己或他人犯罪之用，而犯前二項之罪者，處無期徒刑或
 7 年以上有期徒刑，併科新臺幣 1 千萬元以下罰金。
未經許可，持有、寄藏或意圖販賣而陳列第 1 項所列槍枝者，
處 3 年以上10 年以下有期徒刑，併科新臺幣 700 萬元以下罰
金。
第 1 項至第 3 項之未遂犯罰之。
（槍砲彈藥刀械管制條例第12條）
未經許可，製造、販賣或運輸子彈者，處 1 年以上 7 年以下有
期徒刑，併科新台幣 500 萬元以下罰金。
未經許可，轉讓、出租或出借子彈者，處 6 月以上 5 年以下有
期徒刑，併科新台幣 300 萬元以下罰金。
意圖供自己或他人犯罪之用，而犯前二項之罪者，處 3 年以上
10 年以下有期徒刑，併科新台幣 700 萬元以下罰金。
未經許可，持有、寄藏或意圖販賣而陳列子彈者，處 5 年以下
有期徒刑，併科新台幣 300 萬元以下罰金。
第 1 項至第 3 項之未遂犯罰之。

司法院資訊處製作；財團法人民間司法改革基金會備份。
